臺灣板橋地方法院刑事判決　　　　　　　99年度訴字第2616號
公　訴　人　臺灣板橋地方法院檢察署檢察官
被　　　告　陳財富
　　　　　　胡家華
共　　　同
選任辯護人　張金盛律師
上列被告等因妨害風化案件，經檢察官提起公訴（99年度偵字第
18148 號），本院判決如下：
    主  文
陳財富、胡家華共同犯圖利容留性交罪，陳財富處有期徒刑拾月
，胡家華處有期徒刑陸月，如易科罰金，以新臺幣壹仟元折算壹
日。扣案帳冊肆張，沒收之。
    事  實                                              
一、陳財富於民國99年4 月間雇用胡家華在址設新北市三峽區（
    即臺北縣三峽鎮，於99年12月25日改制更名）介壽路1 段30
    7 號之「有兩撇養生館」（名義上負責人為蕭慶煌）擔任經
    理，並於99年5 月5 日（起訴書誤載為99年2 月間某日）承
    租新北市○○區○○路1 段524 號（下稱524 號址）使用後
    ，陳財富、胡家華竟共同基於意圖使女子與他人為性交或猥
    褻行為而媒介、容留以營利之犯意聯絡，由胡家華負責在有
    兩撇養生館接待上門從事按摩、推拿之男客，倘男客有意與
    成年女子從事性交或猥褻行為之性交易時，胡家華即媒介告
    知男客改至524 號址，並以不詳電話號碼聯絡通知陳財富，
    由陳財富負責開車至有兩撇養生館附近搭載男客或其雇用之
    謝月玲（編號7 號）一同抵達524 號址，或單獨在524 址客
    廳等待男客自行到達後開門接待，進而容留男客與謝月玲、
    陳財富所雇用之陳昭惠（編號77號）在524 號址1 樓房間內
    從事性交行為（俗稱全套），或與陳財富所雇用之JUMIATUN
    （印尼籍，編號27號）從事猥褻行為（俗稱半套），每次性
    交或猥褻行為代價為新臺幣（下同）2,200 或2,000 元，陳
    財富則可從中抽取1,200 元或1,000 元以營利。嗣因警方接
    獲民眾檢舉，循線至前開現場進行勘察跟監蒐證，並向本院
    聲請搜索票獲准後，於99年6 月25日晚間8 時55分許，前往
    有兩撇養生館、524 號址同步搜索，而在524 號址1 樓各房
    間內當場查獲JUMIATUN、陳昭惠，及正欲與謝月玲從事性交
    行為之男客李韋承等人，並在1 樓客廳查扣陳財富所有供紀
    錄前揭從事性交易女子編號、時間之帳冊4 張等物，始悉上
    情。
二、案經臺北縣政府（現已改制更名為新北市政府）警察局三峽
    分局移請臺灣板橋地方法院檢察署檢察官偵查後提起公訴。
    理  由
一、證據能力：
（一）辯護人雖主張證人謝月玲於警詢時所為之證述屬傳聞證據
      ，故不具證據能力云云，惟謝月玲此部分證述雖屬被告以
      外之人於審判外之言詞陳述，然按被告以外之人於檢察事
      務官、司法警察官或司法警察調查中所為之陳述，與審判
      中不符時，其先前之陳述具有較可信之特別情況，且為證
      明犯罪事實存否所必要者，得為證據，刑事訴訟法第159
      條之2 定有明文。查謝月玲於本院審理時，已證稱：警察
      對我作筆錄時，沒有對我行求威脅逼供或不當方法取供。
      我在警局有講過有兩撇養生館老闆是姓蕭，其他的筆錄內
      容都是當時我講的等語在卷，足徵謝月玲於警詢時所言，
      全係出於自由意志而具有任意性，且筆錄記載大部分均為
      其當時陳述內容無誤，而觀諸謝月玲於99年7 月12日檢察
      官訊問時，本證稱：我沒有從事性交易，是有與李韋承發
      生過幾次性行為，但那不是交易，只是李韋承有錢的時候
      會給我云云，惟經檢察官當庭訊問李韋承進行對質後，謝
      月玲旋坦承：「（問：有無從事性交易？）有過幾次而已
      。」、「（問：為何剛剛不承認？）因為我會害怕。」、
      「（問：你與何人拆帳？）我是將錢拿給陳財富，我拿給
      他1,000 元，每次性交易都是拿1,000 元，我拿1,200 元
      」等情，然嗣於本院審理時，謝月玲竟又證稱：沒有跟男
      客從事性交易，只有跟李韋承這個熟客，我跟李韋承性交
      易沒有跟任何人拆帳，我有時候會拿幾百元給陳財富，但
      不是性交易完。查獲當天是李韋承剛好到524 號址找我，
      他有打電話到我門號0000000000號，我跟他講說我要回去
      524 號址云云（此部分與事實不符，詳見後述），再佐以
      被告陳財富於99年6 月26日警詢時，原辯稱：謝月玲於99
      年5 月19日跟我承租1 樓第3 間房間，我們還沒簽房屋租
      賃契約書云云，詎於本院99年10月28日準備程序時，被告
      陳財富竟可提出謝月玲所簽訂之房屋租賃契約書附卷，且
      簽約審閱日期復為99年6 月20日，亦與前揭簽約期日有違
      ，足見謝月玲於案發後，顯有迴護配合被告陳財富等為不
      實證述及虛偽簽訂租約之嫌，而本院審酌謝月玲警詢時係
      甫經警查獲，記憶上應尚清晰而無模糊難憶之情，並無與
      他人勾串之機會而致污染其證詞之虞，另謝月玲與被告陳
      財富、胡家華夙無嫌隙，亦非因刑事案件被害而提起告訴
      之人，且謝月玲與他人為性交行為，至多僅有違反社會秩
      序維護法而無刑責，當無為逃避自己刑事責任而構陷誣攀
      被告二人之必要；另為證明被告陳財富確為有兩撇養生館
      之實際經營者，被告二人彼此間就媒介容留女子與他人為
      性交或猥褻行為乙事有犯意聯絡及行為分擔，及扣案帳冊
      4 張確為被告陳財富所有供前揭犯行所用之物等情，亦均
      需以謝月玲警詢時所述內容作為證據，是謝月玲於警詢時
      之證述，雖與審判中所言不同，但因警詢時具有前述較為
      可信之特別情況，且為證明被告二人涉犯妨害風化案件所
      必要，故本院依刑事訴訟法第159 條之2 規定，認謝月玲
      於警詢時之證述具有證據能力。
（二）辯護人雖亦主張證人陳昭惠於警詢時所為之證述屬傳聞證
      據，故不具證據能力云云，惟陳昭惠此部分證述雖屬被告
      以外之人於審判外之言詞陳述，然查陳昭惠於本院審理時
      ，已證稱：警察對我作筆錄時，沒有對我威脅逼供或不當
      方法取供。我沒有看過陳財富，我有拿1,000 元給我叫大
      哥的男子，但大哥不是在庭的被告（此部分與事實不符，
      詳見後述），其他的都是照我講的意思記載等語在卷，足
      徵陳昭惠於警詢時所言，全係出於自由意志而具有任意性
      ，且筆錄記載大部分均為其當時陳述內容無誤，而觀諸陳
      昭惠於99年7 月12日檢察官訊問時，曾改稱：如果要做全
      套或半套是我自己偷做的，我都是叫陳財富大哥，我不知
      道他是否是老闆等語，顯見陳昭惠於案發後，即欲迴護被
      告陳財富而為相關證述，而本院審酌陳昭惠警詢時係甫經
      警查獲，記憶上應尚清晰而無模糊難憶之情，亦無與他人
      勾串之機會而致污染其證詞之虞，另被告陳財富於本院審
      理時，自承陳昭惠僅至524 號址數日，且查獲當時陳昭惠
      亦未與男客從事性交易行為，當無構陷誣攀被告陳財富之
      必要；另為佐證謝月玲於警詢時之證述確與事實相符之情
      ，亦需以陳昭惠警詢時所述內容作為證據，是陳昭惠於警
      詢時之證述，雖與審判中所言不同，但因警詢時具有前述
      較為可信之特別情況，且為證明被告陳財富涉犯妨害風化
      案件所必要，故本院依刑事訴訟法第159 條之2 規定，同
      認陳昭惠於警詢時之證述具有證據能力。
（三）辯護人雖另主張證人謝月玲、李韋承、JUMIATUN於檢察官
      訊問時所為之證述因未給被告詰問機會，故不具證據能力
      云云，惟謝月玲、李韋承、JUMIATUN此部分證述雖同屬被
      告以外之人於審判外之言詞陳述，然檢察官於開庭時，已
      分別命前揭證人簽立結文附卷，且查無任何違法取供之跡
      證，難認存有顯有不可信之情況，且於本院審理期日時，
      被告陳財富、胡家華及辯護人復已在庭賦予得行使詰問前
      揭證人之機會，是本院依刑事訴訟法第159 條之1 第2 項
      規定，認謝月玲、李韋承、JUMIATUN於檢察官訊問時之證
      述仍具有證據能力。
（四）本案以下其餘認定事實所引用之證據，檢察官、被告陳財
      富、胡家華及辯護人均未就證據能力表示異議，而各該證
      據依刑事訴訟法規定，經核亦無不具證據能力之情事，故
      本院認均得作為認定被告二人有罪之依據，合先敘明。
二、認定犯罪構成要件事實所憑之證據及其認定之理由：
（一）訊據被告陳財富固坦承伊於99年5 月5 日起向他人承租52
      4 號址，並將1 樓隔間供謝月玲等人居住使用，且伊於99
      年6 月25日開車搭載謝月玲至524 號址後，於同日晚間8
      時許，謝月玲在該址1 樓房間與男客李韋承正從事性交行
      為之性交易時即為警查獲，並在1 樓其他房間另查獲陳昭
      惠、JUMIATUN等人，並當場扣得帳冊4 張等物；訊據被告
      胡家華則坦承伊係有兩撇養生館之經理，至警方查獲時上
      班約兩個月，謝月玲係在有兩撇養生館服務之員工等情，
      然渠等均矢口否認有何共同圖利媒介、容留女子與男客從
      事性交或猥褻性交易行為之犯行，被告陳財富辯稱：伊不
      認識胡家華，跟有兩撇養生館完全沒有關係，只有因為認
      識有兩撇養生館老闆蕭慶煌，跟蕭慶煌進去過養生館1 次
      ，距離案發至少也有1 年以上。謝月玲是跟伊承租524 號
      址1 樓房間，但不知道謝月玲等成年女子會跟男客為性交
      或猥褻行為，查獲當日晚間6 時許，是因為謝月玲打電話
      說要拿押金給伊，並說身體不舒服，才會開車一起載她回
      524 號址休息，扣案帳冊3 張日曆紙部分是工人或小姐要
      簽牌用的，上面的數字不知道是什麼意思，另1 張伊就不
      知道。陳昭惠才來524 號址兩天，是因為她來的時候已經
      很晚了，所以就讓她先住，並沒有答應她在這邊兼作按摩
      ，JUMIATUN是順便幫伊打掃洗衣服云云；被告胡家華則辯
      稱：伊不認識陳財富，有兩撇養生館負責人是蕭慶煌，養
      生館裡純粹作按摩沒有從事性交易，查獲當日晚間6 時許
      ，謝月玲說身體不舒服請假後，伊就不知道她去哪裡，做
      什麼事都是她個人的行為，且謝月玲先前就已經認識李韋
      承，根本不用伊介紹，查獲當日李韋承也沒有到有兩撇養
      生館云云。辯護人則為被告二人辯護稱：被告陳財富因見
      蕭慶煌經營有兩撇養生館，因而與謝月玲及其他女性合作
      從事按摩服務，客人大都由被告陳財富及合作之女性發傳
      單而來，按摩費由合作女性與被告陳財富拆分，合作女性
      有無偷偷從事性交易，乃被告陳財富無法得知之事。另被
      告胡家華到有兩撇養生館任職至事發時僅兩個月，據李韋
      承於警詢時稱去過有兩撇養生館6 次，每一個月會去1 次
      ，都是找謝月玲從事性服務，依此推定，兩人在被告胡家
      華未到職前已認識4 個月以上，兩人在被告胡家華未到職
      前已熟識，何待被告胡家華穿針引線，謝月玲於法院審理
      時證稱當天是李韋承打電話叫她到524 號址，蘇哲毅警員
      也作證說李韋承到524 號址時，307 號那邊的埋伏警員回
      電說沒有看到客人進出307 號，可證李韋承說是被告胡家
      華告知他到524 號址找謝月玲之情不實云云。
（二）查證人謝月玲於警詢時，已證稱：我於25日晚間6 時，前
      往有兩撇養生館上班，於晚間8 時許，店經理胡家華告訴
      我老闆來接我，我就走出養生館在門口等老闆，老闆陳財
      富駕車接我到524 號址，當時客人李韋承已在屋內等我，
      我與李韋承就直接至1 樓的第3 間房間內從事性服務。有
      兩撇養生館老闆是陳財富，負責在524 號址看門、接待需
      要性服務的客人，店經理是胡家華，負責在有兩撇養生館
      內看門、接待按摩的客人，若有需要性服務時，胡家華會
      打電話與陳財富聯繫，假如是單純按摩跟推拿是在有兩撇
      養生館，若要與客人從事性交易都由陳財富開車接乘至52
      4 號址屋內。我的工作薪資都是靠接客賺取，每小時跟客
      人收取2,200 元，老闆陳財富抽取1,000 元，我拿1,200
      元。李韋承找我從事性服務地點都是在524 號址內，524
      號址小姐共有3 人，我的編號是7 號、JUMIATUN的編號是
      27號、陳昭惠的編號是77號，警方所查扣帳冊4 張上所寫
      數字7 是代表小姐的番號，時間是表示我有做1 個客人以
      便下班跟老闆陳財富領錢等語綦詳，核與證人陳昭惠於警
      詢時，證稱：我到524 號址工作內容為按摩、提供性交易
      服務，是透過他們之前的小姐介紹去應徵的，那位小姐就
      直接帶我到524 號址，然後就跟我介紹大哥，我平常都叫
      老闆為大哥，524 號址小姐共有3 人，我的工作編號是77
      號，其他人編號是7 號、27號，我們平常都在房間或是休
      息室內看電視，大哥會把客人帶進來，然後我們就提供性
      服務，提供性交易服務的話，老闆分得1,000 元，小姐分
      得1,200 元等語一致，亦與證人JUMIATUN於檢察官訊問時
      ，證稱：陳財富雇用我在524 號址工作，性交易是用手撫
      摸男客性器官直到男客射精為止，店內總共有3 個小姐，
      另2 位就是在庭的謝月玲、陳昭惠等語；嗣於本院審理時
      ，所證：曾經在524 號址幫客人用手摸性器官到射精3 、
      4 次，我編號好像是27號，是陳財富應徵的，收費有2,00
      0 元也有2,200 元，客人性交易完後將錢給我，我拿1,00
      0 元，剩餘1,000 元給陳財富，如果客人給我2,200 元的
      話，我拿1,000 元，剩餘1,200 元給陳財富，男客是陳財
      富帶給我的，有時候陳財富會說男客要做性交易。我有問
      陳財富，如果有客人想要跟我性交，可不可以只用手，陳
      財富說隨便，也有說要分錢給他等語相合，核謝月玲、陳
      昭惠及JUMIATUN與被告陳財富均無任何怨恨仇隙，要無設
      詞誣陷被告陳財富之必要，且有帳冊4 張扣案可資佐證（
      見臺灣板橋地方法院檢察署99年度偵字第18148 號卷，下
      稱偵卷，第51頁），足認謝月玲、陳昭惠及JUMIATUN均為
      被告陳財富所雇用，並由其媒介容留在524 號址1 樓房間
      內與不特定男客從事性交或猥褻行為之成年女子，而每次
      性交或猥褻行為代價為2,200 或2,000 元，被告陳財富則
      可從中抽取1,200 元或1,000 元牟利等情無訛。
（三）又查前揭謝月玲於警詢時所為之證述情節，核亦與證人李
      韋承於檢察官訊問時，證稱：我是先到有兩撇養生館，向
      胡家華問謝月玲是否有來上班，他叫我去524 號址那裡，
      我到524 號址按電鈴，陳財富出來開門問我要找誰，我說
      要找謝月玲，他叫我進去在客廳坐一下，陳財富說要去叫
      謝月玲，謝月玲來的時候，我就與謝月玲一起去房間做性
      交易。胡家華說做性交易的話，1 個小時2,200 元，內容
      包含將男性性器插入女性性器直到射精，我2,200 元都是
      交給小姐。在有兩撇養生館這邊都只是按摩，如果要性交
      易都是去524 號址，到524 號址每1 次都是陳財富來開門
      等語；而於本院審理時，同證稱：查獲當天到有兩撇養生
      館及到524 號址應該都是晚間8 時許，進去沒多久以後，
      警察就來了，為警查獲當時我跟謝月玲還沒有完成性交易
      ，我穿著內褲，謝月玲只有穿胸罩及內褲。我跟謝月玲都
      是在524 號址從事性交易，我第1 次去有兩撇養生館時，
      胡家華就已經在現場，是我問他可否跟店內小姐從事性交
      易，胡家華才跟我說有，他說1 個小時2,200 元，是做全
      套的性器交合的性交易，也是胡家華說要到524 號址那邊
      做性交易。我自己騎車到524 號址按電鈴，每次都是陳財
      富來開門，他叫我到裡面最後一間等，每次全套性交易完
      畢後，錢都交給7 號小姐。每次要去跟謝月玲性交易的時
      候，都要先去有兩撇養生館詢問胡家華7 號小姐有沒有在
      以後，才去524 號址等語一致，核謝月玲及李韋承與被告
      胡家華亦均無任何怨恨仇隙，同無設詞誣陷被告胡家華之
      必要，且渠等證詞與證人即警員蘇哲毅於本院審理時，證
      稱：是民眾檢舉說明被告等運作情形，我們才會到現場埋
      伏觀察，發現他們的交易模式是客人到有兩撇養生館後，
      會跟養生館裡的人一起到524 號址，或是客人先單獨到52
      4 號址，不久養生館的人再帶小姐過來，因此那天晚上在
      兩邊埋伏。我進入524 號址搜索時，陳財富是在客廳看電
      視，扣案帳冊4 張是放在客廳的電視上，扣案監視器主機
      螢幕也是放在客廳內，當時主機螢幕都有顯示畫面，顯示
      畫面是524 號址前、後門的情形。524 號址裡面總共有3
      個小姐，都在不同的房間裡，謝月玲跟男客是在最裡面的
      房間，房門有關閉上鎖，但門旁邊有半透明或不透明的窗
      戶，我們是將窗戶拉開來看到裡面的情形以後，才伸手將
      房門打開。99年6 月19日蒐證時我也有前往現場，當時確
      實有男客進入有兩撇養生館內，並與某男子對話後，該男
      子即走向櫃檯打電話，之後就有人駕車接小姐及客人前往
      524 號址等情相合，並有搜索扣押筆錄暨扣押物品目錄表
      2 份、查獲當日警方跟監錄影畫面翻拍照片6 張（見偵卷
      第82至84頁）、524 號址查獲現場照片12張（見偵卷第85
      、86頁）、524 號址現場圖1 紙、有兩撇養生館及524 號
      址之前後門照片6 張，及99年6 月19日警方跟監錄影畫面
      翻拍照片10張（以上均見本院99年度聲搜字第1675號卷）
      附卷可稽，已足認被告胡家華雖在有兩撇養生館接待上門
      從事按摩、推拿之男客，惟倘男客有意與成年女子從事性
      交或猥褻行為之性交易時，被告胡家華即媒介告知男客改
      至524 號址，並以不詳電話聯絡通知被告陳財富，由被告
      陳財富負責開車至有兩撇養生館附近搭載男客或謝月玲一
      同抵達524 號址，或單獨在524 址客廳等待男客自行到達
      後開門接待，進而容留男客與謝月玲、陳昭惠及JUMIATUN
      等成年女子從事性交或猥褻之性交易行為等情無疑。
（四）至被告二人及辯護人雖以前詞置辯，然查被告胡家華於警
      詢時，已自承：我所有之行動電話門號為0000000000號無
      訛，另經警員當場測試被告陳財富於99年6 月25日遭查扣
      之手機，得悉其搭配使用之行動電話門號應為0000000000
      號及0000000000號（一機雙卡），而其中0000000000號曾
      於99年5 月5 日發話予被告胡家華所使用之前揭行動電話
      門號進行聯絡，此有扣案物照片（見偵卷第90、91頁）及
      0000000000號、0000000000號通聯紀錄（見本院卷第51、
      54頁）在卷可憑，足見渠等原確有通話聯繫，於本案查獲
      前並非互不相識甚明，而被告陳財富復自承其係於99年5
      月5 日承租524 號址使用，亦可認被告陳財富於承租524
      號址後，即另改用不明電話號碼與被告胡家華聯絡本案性
      交易之相關情事甚明。又依警方於查獲當日在524 號址所
      查扣之家和有線電視股份有限公司收費帳單顯示，其上裝
      機及帳單地址均為「三峽鎮○○路○ 段307 號1 樓」、收
      視戶姓名則為「陳財富」，倘被告陳財富並非有兩撇養生
      館之實際經營者，何以有兩撇養生館收視有線電視需由其
      負責申請繳費？再若如被告等人所辯，蕭慶煌方為有兩撇
      養生館之真正老闆，且有兩撇養生館未牽涉任何媒介容留
      女子與他人為性交易之情事，則被告胡家華應能隨時與之
      聯繫，要無於被告胡家華為警查獲後，迄未見蕭慶煌到案
      說明之理。另依524 號址之前後門照片顯示，該址正面僅
      有一粗工拆除之招牌，其餘則與隔壁一般民宅無異，並無
      任何使客人可得知其內從事按摩服務之看板或旗幟，本無
      可能單獨以該址進行營業活動，又倘524 號址並無媒介容
      留女子從事性交易之情事，被告陳財富何需大費周章裝設
      監視器長期在1 樓客廳監看前後門情形？而證人謝月玲亦
      焉有可能在上班時間任意遊走在有兩撇養生館及524 號址
      間工作，並且共同使用編號7 號？凡此在在足徵被告陳財
      富、胡家華辯稱彼此互不相識，且有兩撇養生館與524 號
      址間完全無關云云，要無可採。另被告陳財富雖辯稱扣案
      帳冊3 張日曆紙部分是工人或小姐要簽牌用的，另1 張不
      知道作何用途云云，然觀諸前揭帳冊無論是否係使用日曆
      紙記載，其上紀錄之格式均為相同，且其中書寫有6 月25
      日星期五（即為警查獲當日）之部分已印明編號及時間，
      且所載編號分別為7 、27、77號，恰與當日查獲證人謝月
      玲、JUMIATUN、陳昭惠所述編號相符，而簽賭六合彩或大
      樂透之號碼內亦未有77號，堪認前揭謝月玲所述數字是代
      表小姐的番號，時間是表示有做客人等情，實信而有徵，
      堪以採信，被告陳財富就此所辯亦無可採，
（五）再謝月玲於本院審理時，雖改稱：沒有跟男客從事性交易
      ，只有跟李韋承這個熟客，我跟李韋承性交易，沒有跟任
      何人拆帳，我有時候會拿幾百元給陳財富，但不是性交易
      完，卷附房屋租賃契約書是案發前1 個多月就簽的。查獲
      當天是李韋承剛好到524 號址找我，他有打一通電話到我
      0000000000號手機，我跟他講說我要回去524 號址，陳財
      富於查獲當日晚間6 時許來接我，到524 號址約晚間6 時
      半至7 時云云，然查謝月玲於檢察官訊問時，即當庭更易
      前詞，並承認：有從事過幾次性交易，每次我都是將1,00
      0 元拿給陳財富等語，足見其事後復迴護被告二人，已非
      可信；又被告陳財富於99年6 月26日警詢時，既陳明：我
      與謝月玲還沒簽租賃契約云云，且提出其與林明彩間之房
      屋租賃契約附卷供參（見偵卷第67至71頁），是倘被告陳
      財富確甫與謝月玲書立有租賃契約書，則被告陳財富於案
      發後要無可能仍向警明確回答沒有訂約之理，而依卷附查
      獲當日警方跟監錄影畫面翻拍照片顯示，謝月玲查獲當日
      亦係於晚間8 時33分許，始外出搭乘被告陳財富所駕駛車
      輛前往524 號址，亦與被告陳財富、胡家華所辯不同，可
      見謝月玲於本院審理時，確有配合被告二人辯解說法而為
      偽證之嫌。再李韋承於本院審理時，復證稱：我使用的行
      動電話門號為0000000000號，查獲當天確實沒有以電話跟
      謝月玲聯絡等語明確，就此觀諸行動電話門號0000000000
      號及0000000000號通聯紀錄顯示（見本院卷第169 至174
      頁），謝月玲與李韋承於99年6 月25日當日確無相互通話
      之情形，益徵謝月玲於本院審理時所證，顯多屬虛偽不實
      之詞，要難作為有利被告二人之認定。另陳昭惠於本院審
      理時，雖仍證稱：大哥會在524 號址開門讓男客進來，並
      且叫我的編號出來跟男客從事按摩或性交易，如果是性交
      易的話，我會跟男客收2,200 元，從中間我可以收取1,20
      0 元，只要給大哥1,000 元等語，然其同改稱：我在被查
      獲之前，從來沒有看過陳財富，大哥不是在庭的陳財富，
      是在524 號址開門帶客人來的經理云云，惟查被告陳財富
      於本院審理時，已自承：陳昭惠都叫我大哥等語在卷（見
      本院卷第218 頁），且警方於524 號址亦未查獲其他成年
      男子，足認陳昭惠所指稱之大哥即為被告陳財富無訛，其
      於本院審理時證稱陳財富不是大哥云云，顯係因見被告等
      在庭之情況下，心理遭受壓力方迂迴以此方式陳述甚明，
      故同難作為有利被告陳財富之認定。
（六）另李韋承於檢察官訊問時，雖證稱：我與謝月玲為性交易
      6 次，從99年2 月開始與謝月玲為性交易等語，惟其於本
      院審理時，已證述：我忘記是何時第1 次跟謝月玲從事性
      交易等語，且其就與謝月玲從事性交易之次數，先稱2 、
      3 次，後稱5 、6 次，參諸本案李韋承係先前往有兩撇養
      生館接受謝月玲按摩服務多次後，始進而至524 號址與謝
      月玲進行性交易，則其就開始與謝月玲為性交易之時間及
      次數未能精確記憶陳述，經核尚無違背常情之處（蓋李韋
      承於警詢時，同已陳明：我從99年起，詳細時間忘記，約
      1 個月會過去有兩撇養生館內按摩等語在卷），況被告胡
      家華於本院審理時，供稱：我印象中李韋承之前好像有1
      次到過養生館做過按摩等語（見本院卷第219 頁），倘李
      韋承與謝月玲係在被告胡家華到職前，兩人即已熟識並進
      行性交易，李韋承亦無可能於被告胡家華在職時，猶前往
      有兩撇養生館找謝月玲按摩，平白讓店家抽取利潤之理，
      是李韋承於檢察官訊問及本院審理時，既如前述均一致證
      稱最初確係胡家華告知其從事性交易之價格，及需至524
      號址進行性交易之模式等情無誤，自難單執李韋承部分記
      憶未清之處，即得逕謂李韋承當係早於被告胡家華到職以
      前，即與證人謝月玲相識並進行性交易云云。而依卷內積
      極證據資料，既難認被告二人係於何時開始為媒介容留女
      子與他人為性交易之犯行，依罪疑唯輕原則，自應認係被
      告陳財富所自承開始承租524 號址後，直至為警查獲時止
      ，故檢察官就此尚有誤認（此經本院排除犯案期間之部分
      ，因公訴人應認與前揭經本院認定有罪之部分，具有僅論
      以一罪關係，亦爰不另為無罪之諭知），附此敘明。再蘇
      哲毅於本院審理時，雖證稱：我們聯絡有兩撇養生館埋伏
      的同事，問他們說那邊有沒有出發，那邊同事說他們沒有
      看到有人進入養生館等語，然其當庭亦證稱：我不記得有
      沒有看到陳財富駕駛車輛前往有兩撇養生館，我記得看到
      李韋承進入524 號址後，就有1 台車輛開到524 號址接送
      小姐進入該址。也有可能李韋承在有兩撇養生館的時候，
      我同事並沒有注意到他等情在卷，是蘇哲毅於查獲當日既
      非在有兩撇養生館附近親身進行埋伏觀察者，且渠等抵達
      現場之時點，亦可能在李韋承已離開有兩撇養生館以後，
      是自難依蘇哲毅所述，即逕認李韋承於查獲當日並未到有
      兩撇養生館，甚而推論李韋承所為證述內容有何不實之處
      。
（七）綜上所述，被告陳財富、胡家華及辯護人所辯均係畏罪卸
      責或迴護之詞，均無可採。本案事證明確，被告二人犯行
      洵堪認定，應依法論科。
三、論罪科刑：
（一）按刑法第231 條第1 項所謂容留，係指供給性交或猥褻者
      之場所；至於媒介，係指在兩方間介紹為性交或猥褻之行
      為而言，如行為人引誘、媒介於前，復加以容留在後，其
      引誘、媒介之低度行為應為容留之高度行為所吸收（最高
      法院96年度台上字第707 號、94年度台上字第6002號判決
      意旨參照）。查被告陳財富、胡家華提供524 號址1 樓房
      間為店內成年女子與男客進行性交或猥褻行為之場所，係
      屬容留之行為；被告二人於證人李韋承等不特定男客前來
      有兩撇養生館按摩消費時，介紹有意從事性交易之男客與
      女子從事性交或猥褻行為，係屬媒介之行為。是核被告陳
      財富、胡家華所為，均係犯刑法231 條第1 項前段之意圖
      使女子與他人為性交之行為而容留以營利罪。被告二人意
      圖使女子與他人為猥褻行為而媒介、容留以營利之低度行
      為，應為意圖使女子與他人為性交行為而媒介、容留以營
      利之高度行為所吸收，不另論罪；而渠等所為媒介之低度
      行為亦應為容留之高度行為所吸收，同不另論罪。被告陳
      財富、胡家華就前揭犯行彼此間有犯意聯絡及行為分擔，
      應論以共同正犯。又按刑事法若干犯罪行為態樣，本質上
      原具有反覆、延續實行之特徵，立法時既予特別歸類，定
      為犯罪構成要件之行為要素，則行為人基於概括之犯意，
      在密切接近之一定時、地持續實行之複次行為，倘依社會
      通念，於客觀上認為符合一個反覆、延續性之行為觀念者
      ，於刑法評價上，即應僅成立一罪；學理上所稱「集合犯
      」之職業性、營業性或收集性等具有重複特質之犯罪均屬
      之，例如經營、從事業務、收集、販賣、製造、散布等行
      為概念者是（最高法院95年度台上字第1079號判決意旨參
      照）。查被告二人自99年5 月5 日承租使用524 號址使用
      後，密集以相同模式容留證人謝月玲、陳昭惠及JUMIATUN
      等成年女子從事性交易，直至99年6 月25日為警查獲時止
      ，期間所為顯具有反覆、延續實行之特徵，自應評價認係
      包括一罪之集合犯，而僅論以一圖利容留性交罪。
（二）爰審酌被告陳財富前已有因妨害風化案件，經本院以84年
      度易字第4382號判決判處有期徒刑5 月確定併執行刑罰完
      畢之刑案前科紀錄，有臺灣高等法院被告前案紀錄表1 份
      在卷可參，竟猶再犯本案，足見其仍不知警惕，兼衡被告
      陳財富、胡家華之犯罪動機、手段、所生危害及分工參與
      程度，及渠等於犯後均仍飾詞否認犯行等一切情狀，各量
      處如主文所示之刑，並就被告胡家華部分諭知如易科罰金
      之折算標準，以資懲儆。
（三）末查，扣案帳冊4 張應為被告陳財富所有，供其為前揭圖
      利容留性交犯行所用之物，業據證人謝月玲於警詢時證述
      在案，爰依刑法第38條第1 項第2 款規定，併予諭知沒收
      之。至99年6 月25日在524 號址為警查扣之監視器主機1
      部、監視器鏡頭3 支及監視器螢幕1 台等物，雖亦係供被
      告陳財富、胡家華為前揭犯行所用之物，惟被告陳財富於
      本院審理時，已供明前揭物品實為其子所有者，而經遍查
      卷內積極證據資料，尚難認定前揭物品確係被告二人所有
      之物，是爰不予宣告沒收；另同日為警查扣之手機（含SI
      M 卡）2 支、已使用過保險套1 個、客戶帳冊表1 張、薪
      資袋（內含現金3,080 元）1 只及電話簿1 本等物，經核
      均難認與本案被告二人所為犯行間有何直接關聯性（其中
      就手機2 支部分，被告二人如前述雖曾於99年5 月5 日持
      以通話聯絡，然自當日起即未見渠等再使用各手機門號聯
      繫本案相關性交易事宜），故同不予諭知沒收，併此敘明
      。
據上論斷，應依刑事訴訟法第299 條第1 項前段，刑法第28條、
第231 條第1 項前段、第41條第1 項前段、第38條第1 項第2 款
，刑法施行法第1 條之1 ，判決如主文。
本案經檢察官王家春到庭執行職務。
中    華    民    國   100    年    2     月    9     日
                刑事第七庭  審判長法  官  彭 全 曄
                                  法  官  林 鈺 琅
                                  法  官  張 兆 光
上列正本證明與原本無異。
如不服本判決，應於判決送達後10日內敘明上訴理由，向本院提
出上訴狀 (應附繕本) ，上訴於臺灣高等法院。其未敘述上訴理
由者，應於上訴期間屆滿後20日內向本院補提理由書「切勿逕送
上級法院」。
                                  書記官  曹 秋 冬
中    華    民    國   100    年    2     月    9     日

附錄本案論罪科刑法條：
刑法第231 條第1 項
意圖使男女與他人為性交或猥褻之行為，而引誘、容留或媒介以
營利者，處5 年以下有期徒刑，得併科10萬元以下罰金。以詐術
犯之者，亦同。